# 请教版主，长期股权投资由权益法转为成本法时，为什么不进行追溯调整？

提问人：jihuijun 时间：2017-08-20 16:13:10
长期股权投资由权益法转为成本法时不进行追溯调整；而由成本法转为权益法时需进行追溯调整。

回答人：chenyiwei
这只是很长时间以来延续下来的习惯，并没有严格的理论基础。一般理解，权益法转为成本法时不进行追溯调整是为了操作方便；由成本法转为权益法时需进行追溯调整是为了避免在转换当期一次性确认大额损益。